【裁判字號】    92,訴,2085
【裁判日期】    921017
【裁判案由】    毒品危害防制條例
【裁判全文】
臺灣板橋地方法院刑事判決                        九十二年度訴字第二０八五號
    公  訴  人  臺灣板橋地方法院檢察署檢察官
    被      告  甲○○
右列被告因違反毒品危害防制條例案件，經檢察官提起公訴（九十二年度毒偵字第一
六三九號），本院改依簡式審理程序，判決如左：
    主  文
甲○○連續施用第一級毒品，處有期徒刑柒月。
扣案之毒品海洛因（驗餘淨重零點壹公克）、安非他命（淨重零點零貳公克），均沒
收銷燬之。
    事  實
一、甲○○前於民國（下同）八十八年間因施用毒品案件，經本院於八十九年五月六
    日以八十九年度毒聲字第三０二八號裁定送觀察、勒戒後，認無繼續施用毒品之
    傾向，由台灣板橋地方法院檢察署於八十九年五月二十五日以八十九年度毒偵字
    第三六九八號不起訴處分確定。詎其仍未能戒除惡習，明知海洛因及安非他命分
    別係毒品危害防制條例第二條第二項第一款、第二款所定之第一級毒品與第二級
    毒品，不得施用、持有，復基於施用毒品之犯意，自九十年底起至九十二年五月
    九日為警查獲前某時止，連續在台北縣中和市○○路一一八號五樓住處，同時將
    毒品海洛因與安非他命放置於容器內，以火點燃燒烤成煙，以吸食氣體之方式，
    同時施用毒品海洛因與安非他命多次。嗣於九十二年五月九日凌晨三時四十五分
    許，在台北縣中和市○○街與水源路口為警查獲，並扣得毒品海洛因（驗餘淨重
    ０點一公克）、安非他命（淨重０點０二公克）。甲○○因本案經檢察官聲請本
    院以九十二年度毒聲字第二二六三號裁定送觀察、勒戒後，認有繼續施用毒品之
    傾向，再聲請本院於九十二年八月十二日以九十二年度毒聲字第二五００號裁定
    ，令入戒治所施以強制戒治一年，現正於台灣台北戒治所強制戒治中。
二、案經台北縣政府警察局中和分局報請台灣板橋地方法院檢察署檢察官偵查起訴，
    本院於準備程序進行中，被告就被訴事實為有罪之陳述，經告知被告簡式審判程
    序之旨，並聽取當事人之意見後，裁定進行簡式審判程序。
    理  由
一、右揭事實，業據被告甲○○於本院審理時坦承不諱。被告為警查獲時所採集之尿
    液檢體經送驗結果，確呈安非他命陽性反應與海洛因代謝物嗎啡陽性反應，此有
    台灣檢驗科技股份有限公司九十二年六月十一日出具之濫用藥物尿液檢驗報告乙
    紙附卷可稽，並有毒品海洛因（驗餘淨重０點一公克）、安非他命（淨重０點０
    二公克）扣案足資佐證。又依本院歷來審判經驗得知，海洛因及安非他命之吸食
    方式，依施用者之使用習慣而有所不同，並無一定模式可循，據以往囑託鑑定機
    關所為之鑑定結果得知，確有於毒品證物及吸食工具等之檢驗中發現以前開二者
    毒品摻雜吸食之案例，故確有施用者將二者同置於吸食器內施用之可能，有法務
    部調查局九十一年六月二十八日調科壹字第０九一００四二五一一０號函附卷足
    參，而被告於本院審理時所稱同時將海洛因與安非他命混合同置於容器內並燒烤
    成煙而吸食該氣體等言，應非無可能。又被告前於八十八年間因施用毒品案件，
    經本院於八十九年五月六日以八十九年度毒聲字第三０二八號裁定送觀察、勒戒
    後，認無繼續施用毒品之傾向，由台灣板橋地方法院檢察署於八十九年五月二十
    五日以八十九年度毒偵字第三六九八號不起訴處分確定；嗣又因本案經檢察官聲
    請本院以九十二年度毒聲字第二二六三號裁定送觀察、勒戒後，認有繼續施用毒
    品之傾向，再聲請本院於九十二年八月十二日以九十二年度毒聲字第二五００號
    裁定，令入戒治所施以強制戒治一年，現正於台灣台北戒治所強制戒治中等情，
    有上開不起訴處分書、裁定書、台灣高等法院被告全國前案紀錄表各一份在卷可
    按。本件事證明確，被告犯行洵堪認定，應予依法論科。
二、查海洛因與安非他命依其成癮性、濫用性及對社會危害性之程度，已分別為毒品
    危害防制條例第二條第二項第一款、第二款列為第一級毒品與第二級毒品。核被
    告甲○○施用第一級與第二級毒品之犯行，所為核係犯毒品危害防制條例第十條
    第一項施用第一級毒品罪與第二級毒品罪。又被告非法持有第一級毒品與第二級
    毒品之低度行為，已分別為其施用第一級毒品與第二級毒品之高度行為所吸收，
    皆不另論罪。又其先後多次施用第一級毒品海洛因與第二級毒品安非他命之犯行
    ，時間緊接，所犯為構成要件相同之罪名，顯係基於概括犯意反覆為之，應依刑
    法第五十六條之規定，論以一罪，並加重其刑；被告係以一行為同時觸犯施用第
    一級毒品與第二級毒品之二罪，為想像競合犯，應從施用第一級毒品之重罪處斷
    。爰審酌被告曾因施用毒品經送觀察、勒戒後，仍未能戒斷其施用毒品之惡習，
    再犯本件犯行，惟因施用毒品僅係戕害其自己身心並無加害他人，再衡量其犯罪
    後尚能知所悔悟坦承犯行等一切情狀，量處如主文所示之刑，以示懲儆。
三、扣案之第一級毒品海洛因（驗餘淨重０點一公克）、第二級毒品安非他命（淨重
    ０點０二公克），均係被告持有之毒品，業據其供明在卷，應依毒品危害防制條
    例第十八條第一項前段規定，宣告沒收銷燬之；至扣案之老虎鉗一支，雖係被告
    所有，惟與本件施用毒品案件並無關聯，爰不於此宣告沒收，附予敘明。
據上論斷，應依刑事訴訟法第二百七十三條之一第一項、第二百九十九條第一項前段
，毒品危害防制條例第十條第一項、第二項、第十八條第一項前段，刑法第十一條前
段、第五十六條、第五十五條前段，判決如主文。
本案經檢察官孫治平到庭執行職務
中      華      民      國      九十二     年      十    月    十七     日
                                  臺灣板橋地方法院刑事第四庭
                                      法  官  陳  靜  茹
右正本證明與原本無異。
如不服本判決，應於判決送達後十日內，向本院提出上訴狀。
                                      書記官  廖  美  紅
中      華      民      國      九十二     年     十     月   二十二    日
附錄本案論罪科刑法條全文
毒品危害防制條例第十條
施用第一級毒品者，處六月以上五年以下有期徒刑。
施用第二級毒品者，處三年以下有期徒刑。


司法院資訊處製作；財團法人民間司法改革基金會備份。
